臺灣高等法院刑事裁定
111年度抗字第477號
抗  告  人  
即  受刑人  張文清


上列抗告人即受刑人因聲請定其應執行刑案件，不服臺灣新北地
方法院中華民國111年2月21日裁定（110年度聲字第3953號），
提起抗告，本院裁定如下：
    主  文
抗告駁回。                                              
    理  由
一、原裁定意旨略以：抗告人即受刑人張文清（下稱受刑人）犯
    如附表所示竊盜、傷害等案件，經臺灣新北地方法院先後判
    處如附表所示之刑，均已確定在案（附表編號2最後事實審
    、確定判決案號，均應更正為109年度簡上字第542號），又
    附表所示之各罪均屬得易科罰金之刑，聲請人無待受刑人之
    請求，本得向法院聲請定應執行刑，是檢察官聲請定其應執
    行之刑，於法即無不合，應予准許，爰裁定其應執行之刑拘
    役50日，如易科罰金，以新臺幣1千元折算1日等語。
二、抗告意旨略以：受刑人沒有竊盜，傷害部分是對方先動手的
    ，我們只是互毆，分明是挖坑讓掉下去等語。
三、裁判確定前犯數罪者，併合處罰之；數罪併罰，有二裁判以
    上者，依刑法第51條之規定，定其應執行之刑；又宣告多數
    拘役者，於各刑中之最長期以上，各刑合併之刑期以下，定
    其刑期，但不得逾120日；定其應執行之刑者，由該案犯罪
    事實最後判決之法院之檢察官，聲請該法院裁定之，刑法第
    50條第1項前段、第53條、第51條第6款及刑事訴訟法第477
    條第1項分別定有明文。數罪併罰之定應執行之刑，係出於
    刑罰經濟與責罰相當之考量，並非予以犯罪行為人或受刑人
    不當之利益，為一種特別的量刑過程，相較於刑法第57條所
    定科刑時應審酌之事項係對一般犯罪行為之裁量，定應執行
    刑之宣告，乃對犯罪行為人本身及所犯各罪之總檢視，除應
    考量行為人所犯數罪反應出之人格特性，並應權衡審酌行為
    人之責任與整體刑法目的及相關刑事政策，在量刑權之法律
    拘束性原則下，依刑法第51條第6 款之規定，採限制加重原
    則，以宣告各刑中之最長期為下限，各刑合併之刑期為上限
    ，但最長不得逾120日，資為量刑自由裁量權之外部界限，
    並應受法秩序理念規範之比例原則、平等原則、責罰相當原
    則、重複評價禁止原則等自由裁量權之內部抽象價值要求界
    限之支配，使以輕重得宜，罰當其責，俾符合法律授與裁量
    權之目的，以區別數罪併罰與單純數罪之不同，兼顧刑罰衡
    平原則。是定執行刑之多寡，係屬實體法上賦予法院依個案
    自由裁量之職權，如所為裁量未逾上述法定範圍，且無濫權
    情形，即無違法可言。再定應執行之刑，應由犯罪事實最後
    判決之法院檢察官聲請該法院依法裁定之，不能因犯罪之一
    部分所科之刑業經執行完畢，而認檢察官之聲請為不合法，
    予以駁回。至已執行部分，自不能重複執行，應由檢察官於
    指揮執行時扣除之，此與定應執行刑之裁定無涉（最高法院
    86年度台抗字第472號裁定意旨參照）。
四、經查：受刑人於附表所示日期，犯如附表所示之罪，分別經
    判處如附表所示之刑，先後確定在案，是由檢察官向最後事
    實審法院之原審為定刑之聲請，合於程序。而受刑人所犯上
    開各罪之宣告刑，最長期刑為拘役40日，合併刑期為拘役60
    日，原審於此範圍內，考量受刑人所犯各罪，附表編號1 為
    竊盜罪、編號2 為傷害罪，所侵害均為個人法益，兼審酌其
    犯罪類型、行為態樣、犯罪動機、情節及行為次數等情狀後
    整體評價其應受矯治之程度，兼衡責罰相當與刑罰經濟之原
    則，酌定應執行拘役50日，並諭知易科罰金之折算標準，並
    已敘明附表編號1 已執行部分乃檢察官將來指揮執行時應予
    扣除之問題，並未逾越法律之外部性界限，亦無明顯濫用裁
    量權，而有違反法律內部性界限之情形，於法自無違誤。至
    受刑人上開抗告意旨所陳部分，核與聲請狀所載意旨相符，
    查原裁定法院予其陳述意見機會，已具狀（如原裁定卷第35
    頁）陳明，理由同抗告意旨狀可稽，且如附表編號1、編號2
    所示各罪，均經判決確定，法院於受理檢察官聲請定應執行
    刑之案件，本無就前開已確定判決之證據認定再予審查之權
    限，是其所執抗告理由，要與本件定應執行刑之裁定無涉。
    抗告意旨執此指摘原裁定不當，容有誤會，其抗告為無理由
    ，應予駁回。
據上論斷，應依刑事訴訟法第412 條，裁定如主文。 
中　　華　　民　　國　　111 　年　　3 　　月　　31　　日
                  刑事第三庭    審判長法　官  張惠立 
                                      法　官  廖怡貞
                                      法　官  鄭昱仁
以上正本證明與原本無異。
不得再抗告。
                                      書記官  劉靜慧
中　　華　　民　　國　　111 　年　　4 　　月　　1 　　日
附表：
編號  1 2 （以下空白） 罪名  竊盜 傷害  宣告刑  拘役20日 拘役40日  犯罪日期  108年7月28日16時23分許 108年5月20日19時25分許  偵查機關年度案號  新北地檢108年度偵字第27453號 新北地檢108年度偵字第24604號  最 後 事 實 審 法院 新北地院 新北地院   案號 109年度簡字第564號 109年度簡上字第542號   判決日期 109年2月12日 110年4月28日  確  定 判  決 法院 新北地院 新北地院   案號 109年度簡字第564號 109度簡上字第542號   確定日期 109年3月24日 110年4月28日  得否易科罰金  是 是  備註  新北地檢109年度執字第5522號（已執行完畢） 新北地檢110年度執字第7250號